臺灣雲林地方法院刑事判決              100年度易字第644號
公  訴  人  臺灣雲林地方法院檢察署檢察官
被      告  呂挺秀
上列被告因違反毒品危害防制條例案件，經檢察官提起公訴（10
0 年度毒偵字第1460號），被告於準備程序就被訴事實為有罪之
陳述，經本院合議庭裁定由受命法官獨任行簡式審判程序，判決
如下：
    主  文
呂挺秀施用第二級毒品，處有期徒刑陸月，如易科罰金，以新臺
幣壹仟元折算壹日。緩刑貳年。
    事  實
一、呂挺秀前因施用毒品案件，經裁定送觀察、勒戒後，認無繼
    續施用毒品之傾向，於民國99年12月7 日執行完畢釋放，並
    由臺灣南投地方法院檢察署檢察官以99年度毒偵字第1113號
    為不起訴處分確定。詎其仍未戒除毒癮，復基於施用第二級
    毒品甲基安非他命（下稱甲基安非他命）之犯意，於100 年
    2 月12日上午4 時許，在南投縣埔里鎮租屋處，以將甲基安
    非他命置於玻璃球（起訴書誤載為玻璃頭）內燒烤，再吸食
    所產生煙霧之方式，施用甲基安非他命1 次。嗣同日（12日
    ）為警在南投縣埔里鎮○○路上盤查，發現其為毒品列管人
    口，徵其同意後，於該日上午5 時20分許採集其尿液，送驗
    結果檢出安非他命及甲基安非他命陽性反應，而悉上情。
二、案經南投縣政府警察局埔里分局報告臺灣南投地方法院檢察
    署呈請臺灣高等法院臺中分院檢察署檢察長核轉臺灣苗栗地
    方法院檢察署偵辦，臺灣苗栗地方法院檢察署呈請臺灣高等
    法院檢察署檢察長核轉臺灣雲林地方法院檢察署檢察官偵查
    起訴。
    理  由
一、被告呂挺秀所犯係死刑、無期徒刑、最輕本刑為3 年以上有
    期徒刑以外之罪，其於準備程序就前揭被訴事實為有罪之陳
    述，經受命法官告知簡式審判程序之旨，並聽取其與公訴人
    之意見後，本院合議庭認無不得或不宜改依簡式審判程序進
    行之情事，依刑事訴訟法第273 條之1 第1 項、第284 條之
    1 規定，裁定由受命法官獨任進行簡式審判程序，合先敘明
    。
二、上揭犯罪事實，業據被告於偵查中及本院審理時均坦承不諱
    ，而其於上開時、地因為警盤查，發現其為毒品列管人口，
    並徵得被告同意採集尿液，經送往詮昕科技股份有限公司以
    氣相層析質譜儀GC/MS 檢驗結果，確呈安非他命、甲基安非
    他命陽性反應，此有該公司100 年3 月28日濫用藥物尿液檢
    驗報告（原樣編號：Ｚ000000000000 號）、南投縣政府警察
    局埔里分局毒品案件委託檢驗尿液代號與真實姓名對照表各
    1 份在卷可憑（見投檢偵卷第11、12頁），足認被告上開自
    白核與事證相符，應堪採信。
三、被告前因施用毒品案件，經裁定令入觀察勒戒處所施以觀察
    、勒戒後，認無繼續施用毒品傾向，於99年12月7 日執行完
    畢釋放，並由臺灣南投地方法院檢察署檢察官以99年度毒偵
    字第1113號為不起訴處分確定，有臺灣高等法院被告前案紀
    錄表1 份在卷可稽，其於觀察勒戒執行完畢釋放後，5 年內
    再犯本案毒品危害防制條例第10條第2 項之罪，所為與毒品
    危害防制條例第23條第2 項之規定相符，事證明確，被告之
    犯行堪以認定，應依法論科。
四、論罪科刑：
  (一)按「安非他命」、「甲基安非他命」均係屬毒品危害防制條
    例第2 條第2 項第2 款所列之第二級毒品，二者雖多為硫酸
    鹽或鹽酸鹽，可溶於水，為白色、略帶苦味之結晶，但使用
    劑量及致死劑量，仍屬有別，且目前國內發現者都為甲基安
    非他命的鹽酸鹽，國內緝獲之安非他命藥物，多為甲基安非
    他命，有行政院衛生署管制藥品管理局93年02月09日管宣字
    第0930001092號函、93年12月22日管宣字第0930012251號函
    闡述甚詳，可見安非他命與甲基安非他命，係毒性有差別之
    第二級毒品（最高法院97年度臺上字第4536號判決同此見解
    ）；又安非他命在國內取得不易，施用情形較少，實務上尿
    液檢驗結果係甲基安非他命陽性反應者佔大部分等情，業經
    法務部調查局93年05月04日調科壹字第09362413980 號函述
    明綦詳，且一般施用毒品者並不知「安非他命」、「甲基安
    非他命」之區別，故應認本案相關卷證資料慣稱之「安非他
    命」，實際上係「甲基安非他命」。至起訴書犯罪事實欄記
    載被告係以將「安非他命」置於玻璃球內燒烤，再吸食所產
    生煙霧之方式，施用「安非他命」1 次，業經公訴人當庭更
    正為「甲基安非他命」在案，併予敘明。核被告所為，係犯
    毒品危害防制條例第10條第2 項之施用第二級毒品罪。被告
    因施用甲基安非他命而持有甲基安非他命之低度行為，應為
    施用之高度行為所吸收，不另論罪。
  (二)爰審酌被告前因施用毒品案件，已經觀察勒戒執行完畢，竟
    無視毒品對於自身健康之戕害及國家對杜絕毒品犯罪之禁令
    ，不思悔改，徹底袪除施用毒品之惡習，殊不可取；惟考量
    被告施用毒品之犯行，本質上乃屬戕害自己身心健康之行為
    ，尚未有嚴重破壞社會秩序或侵害他人權益之情形，被告犯
    後坦承全部犯行，態度尚可，暨其自陳之前在南投縣從事八
    大行業之工作才會染上毒癮，本次係因心情不佳，再次施用
    甲基安非他命1 次之犯罪動機，嗣已結婚、懷孕並搬離南投
    縣埔里鎮，目前懷孕約9 個月（預產期為100 年12月3 日）
    ，與公婆及先生居住在雲林縣麥寮鄉，在家待產中及負責準
    備三餐，經濟來源為丈夫之家庭、經濟狀況，高職畢業之智
    識程度（見投檢偵卷第10頁）等一切情狀，量處如主文所示
    之刑，並諭知易科罰金之折算標準，以資懲儆。另考量被告
    前未曾因故意犯罪受有期徒刑以上刑之宣告，此有臺灣高等
    法院被告前案紀錄表在卷可憑，酌以被告前揭家庭狀況，其
    既已遠離南投縣原來可能接觸毒品之工作環境，與先生組織
    家庭後，已在雲林縣展開新生活，目前懷孕中，預產期為10
    0 年12月3 日，於本院審理時表明：後悔之前施用毒品，但
    施用的量不大，有改過自新戒除毒品之決心，且現在懷孕不
    可能去施用毒品，否則現在之家庭也將難保等語（見本院卷
    第21頁及反面）。是以，被告因一時失慮，致罹刑典，相信
    其經此偵、審程序及罪刑之宣告，當知所警惕，而無再犯之
    虞，本院認對其所宣告之刑，以暫不執行為適當，爰依刑法
    第74條第1 項第1 款規定，併予宣告緩刑2 年，以啟自新。
據上論斷，應依刑事訴訟法273 條之1 第1 項、第299 條第1 項
前段，毒品危害防制條例第10條第2 項，刑法第11條前段、第41
條第1 項前段、第74條第1 項第1 款，判決如主文。
本案經檢察官何宗霖到庭執行職務。
中    華    民    國  100     年    11    月    11    日
                  刑事第三庭    法  官  陳雅琪
以上正本證明與原本無異。
如不服本判決應於收受判決後10日內向本院提出上訴書狀，並應
敘述具體理由；其未敘述上訴理由者，應於上訴期間屆滿後20日
內向本院補提理由書（均須按他造當事人之人數附繕本）。「切
勿逕送上級法院」。
                                書記官  顏錦清
中    華    民    國  100     年    11    月    11    日
附錄本案論罪科刑法條全文
毒品危害防制條例第10條：
施用第一級毒品者，處 6 月以上 5 年以下有期徒刑。
施用第二級毒品者，處 3 年以下有期徒刑。